臺灣高等法院刑事裁定　　　　　　　　 100年度聲字第3847號
聲　請　人
即　被　告　黃徵耀
上列聲請人因強盜案件，聲請具保停止羈押，本院裁定如下：
    主  文
聲請駁回。
    理  由
一、本件聲請意旨略以：伊之前經諭令新台幣（下同）5 萬元交
    保、限制住居，未棄保逃亡，何以再予羈押。又伊精神狀況
    甚是不穩，需保外就醫以控制情緒。再者，伊被押無法知悉
    法律之條款，需在外詢問、及找新的人證、事證。且因伊精
    神上很多時間需要人幫助，亦需在外請人幫忙找證據，但伊
    在押無法找人幫助、家人也都上班無法幫忙，雖伊外婆幫忙
    ，然其年歲已大。另自小外公養伊到大，這案件讓他病情更
    加嚴重，爰請准予交保云云。
二、按被告經法官訊問後，認為犯罪嫌疑重大，而有逃亡或有事
    實足認為有逃亡之虞、或所犯為死刑、無期徒刑或最輕本刑
    為5 年以上有期徒刑之罪，非予羈押，顯難進行追訴、審判
    、或執行者，得羈押之，刑事訴訟法第101條第1 項第1款、
    第3款分別定有明文。
三、經查：本件被告黃徵耀因強盜案件，前經本院認為有刑事訴
    訟法第101條第1項第1款、第3款之情形，非予羈押，顯難進
    行審判，執行羈押迄今。茲因被告所涉犯加重強盜2 罪，前
    業經原審於100年9月29日以100年度訴字第606號判決分別判
    處有期徒刑7年4月、7年6月，並定其應執行刑有期徒刑14年
    8月在案，顯見其犯罪嫌疑重大。而刑法第330條第1 項之加
    重強盜罪，所犯為最輕本刑為5 年以上有期徒刑之重罪，已
    符刑事訴訟法第101條第1項第3 款所規定之羈押事由，且被
    告前雖經檢察官於99年12月10日偵查時諭令5 萬元交保，並
    限制住居、出境出海，然起訴繫屬法院，原審及本院經訊問
    後，乃斟酌被告前因另詐欺案執行時、及本案偵查時逃匿，
    分別經發布通緝，有本院被告前案紀錄表及本案通緝書附卷
    可稽，且本案既經原審判處高度罪刑如前，依被告否認一罪
    為其提議、一罪伊有參與等情，顯非其所預期之罪，則被告
    規避刑罰執行之誘因亦隨之增高。再參以被告反覆為此加重
    強盜犯行，置嚴刑禁令於不顧，2 度恣意違法侵害他人，如
    許被告交保在外，實難期被告能依法遵期到庭接受審判、執
    行，而足認有逃亡之虞，為確保後續程序之進行，仍有繼續
    羈押之必要。又按羈押之被告，現罹疾病，非保外治療，顯
    難痊癒者，如經具保聲請停止羈押，不得駁回，刑事訴訟法
    第114條第3款固有明文，然依卷附國軍北投醫院97年間診斷
    證明書、病歷資料觀之，被告乃罹患憂鬱性精神官能症，則
    迄本案羈押，被告仍主張有此精神疾病，顯見此本非保外就
    醫即可治癒之疾病，亦難認即時有危及身體健康或生命之虞
    ，被告應先循看守所內醫療體系協助改善其精神狀況，若仍
    無法控制，再循戒護就醫方式治療即足，尚難認符合刑事訴
    訟法第114條第3款所示不得駁回具保聲請停止羈押之情形。
    至被告所提調查證據、看顧外公等，均非法定停止羈押事由
    。是本院認其原羈押原因尚未消滅，所請具保停止羈押，自
    難准許，應予駁回。
四、據上論結，應依刑事訴訟法第220 條，裁定如主文。
中    華    民    國   100    年    12    月    9     日
                  刑事第二十二庭審判長法  官  郭雅美
                                      法  官  李麗珠
                                      法  官  洪于智
以上正本證明與原本無異。
如不服本裁定，應於收受送達後五日內向本院提出抗告狀。
                                      書記官  強梅芳
中    華    民    國   100    年    12    月    9     日